

FAIEZ Kefi

PROFIL

En tant qu'installateur en réseau informatique, j'ai plus de 10 ans d'expérience dans ce métier. Passionné et motivé, j'assume mes responsabilités avec rigueur. Je dispose d'une excellente capacité à travailler en équipe et je souhaite aujourd'hui me rapprocher de mon domaine d'études



53 655 985



k.faiez@hotmail.fr



kefi faiez | LinkedIn



kefi faiez | Web



Denden, tunis



В

LOGICIELS

VMware : •••

Windows : • • •

Cisco :

Lunix :

LANGUES

Arabe : •••••

Français :

Anglais :

EXPÉRIENCES PROFESSIONNELLES

Installation réseau informatique

Groupe des entreprises SYSNET/NSS

Du 01/11/2014 à 31/12/2022

Tâches réalisées :

- Installation, câblage, branchement est aménagements des armoires informatiques
- Installation des solutions LTE-TDD et Wimax en sous-traitance avec Orange Tunisie
- Coordination avec les clients

Technicien supérieur

Technicom

Du 01/01/2014 au 31/10/2014

Tâches réalisées :

- Installation Caméra de surveillance
- Installation contrôle d'accès

Responsable

Publinet

Du 14/02/2008 au 15/06/2013

Tâches réalisées :

- Formatage et installation des logiciels
- Vérification de l'infrastructure réseau
- Gérer les accès des utilisateurs, effectuer des recherches et gérer les impressions des PFE

Formations

- Ce jour: Etudiant M2 en Master Professionnel En CLOUD ET VIRTUALISATION
 au sein de Ted University L'institut Supérieur des Technologies de
 Digitalisation «Cloud computing, virtualisation, Lunix)»
- 2012-2013 : Diplôme Master Professionnelle en Systèmes des
 Télécommunications et Réseaux au sein de la Faculté de Sicence de Tunis
 « Mémoire de master avec mention très bien : Dimensionnement et planification du réseau LTE (Logiciels : Atoll/Netbeans) »
- 2009-2010 : Diplôme Licence Fondamentale des Sciences et Techniques de l'Informations et des Télécommunications (STIC3) au sein de la faculté de Sciences de Tunis «Projet fin d'études avec mention très bien : Etude et réalisation de deux cartes électroniques : Générateur et Détecteur ultrason

Certifications et attestations

2023: Formation VMware vSphere Clevory Training

2023: Formation AWS Cloud Fandamenteaux, Cloud Architecure Ted University

2023 : Formation ITIL V 4 Clevory Training

2011 : Certification CCNA / CISCO (CCNA 1, 2, 3, 4) Université Central de Tunis

Centres d'intérêt

Sport : Football, Tennis

Randonnée, Camping